臺灣高等法院臺南分院民事判決
109年度上易字第404號
上  訴  人  林建興  
被上訴人    邱慧冠  
上列當事人間請求損害賠償事件，上訴人對於中華民國109年10
月27日臺灣嘉義地方法院第一審判決（109年度訴字第570號）提
起上訴，本院於110年4月27日言詞辯論終結，判決如下：
    主    文
上訴駁回。
第二審訴訟費用由上訴人負擔。
    事實及理由
一、被上訴人主張：兩造於民國109年1月間在網路認識，上訴人
    為取悅伊而陸續寄東西給伊，並匯給伊新臺幣（下同）10,0
    00元。伊於109年7月23日開始不接上訴人電話後，上訴人在
    臉書（即FACEBOOK）社團公開張貼如原判決附表（下稱附表
    ）一至十三所示道歉啟事內之貼文，散佈不利伊之言論以誹
    謗伊，足以貶損伊之社會評價，使伊之人格受損。伊因上訴
    人上開侵權行為，致名譽受損，且找不到工作，身體、精神
    及工作上所受折磨實難以言喻。爰依民法第184條第1項前段
    、第195條第1項規定，請求非財產上損害賠償50,000元。原
    審就此部分為伊勝訴之判決，並無不合。答辯聲明：上訴駁
    回。（被上訴人逾上開請求部分，經原審判決駁回後，未據
    其聲明不服，不在本院審理範圍）。
二、上訴人則以：兩造因細故而漸行漸遠，被上訴人曾答應要歸
    還伊所給金錢及物品，但被上訴人一直拖延未歸還，伊找不
    到被上訴人，也無法透過通訊軟體及電話聯繫被上訴人，伊
    才在臉書社團公開張貼貼文。事後伊有將部分貼文刪除，但
    部分貼文因時間久而不見等語，資為抗辯。上訴聲明：（一
    ）原判決不利於伊部分廢棄。（二）上開廢棄部分，被上訴
    人在第一審之訴駁回。
三、不爭執事項：
    兩造於109年1月間在網路認識，上訴人陸續寄東西予被上訴
    人，並匯10,000元予被上訴人。嗣被上訴人答應返還前開金
    錢及物品，並告知上訴人欲以郵寄方式返還，上訴人不同意
    ，並告知欲於109年7月24日中午到被上訴人工作的地方找被
    上訴人當面點交，然上訴人未依約至被上訴人工作地點點交
    物品。上訴人嗣因連絡不到被上訴人，乃於臉書社團公開張
    貼如附表一至十三所示道歉啟事內之貼文。 
四、被上訴人主張上訴人於臉書社團公開張貼貼文，散佈誹謗其
    名譽之文字，致其受有名譽損害，惟為上訴人所否認，並以
    上情置辯；是本件被上訴人請求上訴人給付精神慰撫金50,0
    00元，是否有理由?厥為本件應審究之爭點。爰分述如下：
(一)按因故意或過失，不法侵害他人之權利者，負損害賠償責任
    。又不法侵害他人之身體、健康、名譽、自由、信用、隱私
    、貞操，或不法侵害其他人格法益而情節重大者，被害人雖
    非財產上之損害，亦得請求賠償相當之金額，民法第184條
    第1項前段、第195條第1項分別定有明文。
(二)經查，兩造於109年1月間在網路認識，上訴人陸續寄東西予
    被上訴人，並匯10,000元予被上訴人。嗣被上訴人答應返還
    前開金錢及物品，並告知上訴人欲以郵寄方式返還，上訴人
    不同意，並告知欲於109年7月24日中午到被上訴人工作的地
    方找被上訴人當面點交，然上訴人未依約至被上訴人工作地
    點點交物品。上訴人因連絡不到被上訴人，乃於臉書社團公
    開張貼如附表一至十三所示道歉啟事內之貼文等情，業據被
    上訴人提出臉書截圖為證（原審卷第15至55頁），且為上訴
    人所不爭執，自堪信為真實。而依上訴人於臉書社團公開張
    貼如附表一至十三所示道歉啟事內之內容，其文字涉及被上
    訴人詐欺、欺騙、侵占等文字，且於公開之社團為之，顯有
    散布於公眾，指摘足以毀損於被上訴人名譽之情形，又上訴
    人多次張貼該等文字，且於網路公開領域為之，侵害被上訴
    人名譽之人格法益情節重大，被上訴人依前揭規定請求上訴
    人賠償其非財產上之損害賠償，依法自屬有據。
(三)按慰藉金之賠償須以人格權遭遇侵害，使精神上受有痛苦為
    必要，其核給之標準固與財產上損害之計算不同，然非不可
    斟酌雙方身分資力與加害程度，及其他各種情形核定相當之
    數額（最高法院51年台上字第223號判決要旨參照）。查被
    上訴人係高商畢業，從事餐飲業，每月收入約2萬多元；上
    訴人係國中畢業，職業為工，每月收入約4、5萬元等情，業
    據兩造陳明在卷（原審卷第80頁）。被上訴人108年度有利
    息所得，名下有土地、房屋、汽車；上訴人108年度有薪資
    所得，名下有土地、房屋、汽車、投資，有108年度稅務電
    子閘門財產所得調件明細表在卷可稽（原審證件存置袋）。
    審酌兩造上開之身分、地位、經濟狀況、上訴人貼文之情形
    與造成之影響、被上訴人痛苦之程度等各種情狀，認被上訴
    人請求上訴人賠償非財產上損害賠償50,000元，尚屬適當，
    上訴人抗辯賠償金額過高云云，尚非可採。至上訴人另抗辯
    被上訴人因欠錢逃避，其始貼文聯絡云云，惟此並不構成其
    得以貼文毀損被上訴人名譽之正當事由，上訴人此部分抗辯
    並無理由，併予敘明。    
五、綜上所述，被上訴人依民法第184條第1項前段、第195條第1
    項之規定，請求上訴人給付50,000元，及自109年9月4日起
    至清償日止，按週年利率百分之5計算之利息，為有理由，
    應予准許。原審就此部分為上訴人敗訴之判決，核無不合。
    上訴意旨指摘原判決此部分為不當，求予廢棄改判，為無理
    由，應駁回其上訴。
六、本件事證已臻明確，兩造其餘攻擊、防禦方法及舉證，核與
    判決之結果不生影響，爰不逐一論述，併此敘明。
七、據上論結，本件上訴為無理由，依民事訴訟法第449條第1項
    、第78條，判決如主文。
中　　華　　民　　國　　110 　年　　5 　　月　　18　　日
                  民事第四庭    審判長法  官  翁金緞

                                      法  官  藍雅清

                                      法  官  黃義成
上為正本係照原本作成。
不得上訴。
中　　華　　民　　國　　110 　年　　5 　　月　　18　　日
                                      
　　　　　　　　　　　　　　　　　　　書記官  翁倩玉